臺灣士林地方法院刑事判決　　　　　　　　　　　　　　　　九十年度訴字第八號
　　公　訴　人　臺灣士林地方法院檢察署檢察官
　　被　　　告　乙○○
　　指定辯護人　本院公設辯護人姜惠如
右列被告因違反毒品危害防制條例案件，經檢察官提起公訴（八十九年度偵字第二四
四一號、第三二八四號），本院判決如左：
    主  文
乙○○連續販賣第二級毒品，處有期徒刑肆年。未扣案新台幣肆仟元，沒收，如全部
或一部不能沒收時，以其財產抵償之。
    事  實
一、乙○○明知安非他命係第二級毒品，竟基於販賣安非他命以圖得不法利益之概括
    犯意，於民國八十八年十月十二日前約一星期某日，在台北市○○區○○路一段
    三二三巷之亞運撞球場外，以新臺幣（下同）二千元之價格，販賣第二級毒品安
    非他命乙包予友人甲○○乙次。嗣又於八十八年十一月及十二月間，基於同前概
    括犯意，在台北市○○區○○路一段三二三巷口之便利商店及三二三巷之亞運撞
    球場，前後兩次各以一千元之價格，各販賣第二級毒品安非他命乙包予友人丙○
    。嗣因警分別查獲甲○○及丙○後始查知上情。
二、案經台北市政府警察局內湖分局報請台灣士林地方法院檢察署檢察官偵查起訴。
    理  由
一、訊據被告乙○○矢口否認上開犯行，辯稱伊並沒有販賣安非他命給甲○○及丙○
    ，伊僅與他人合資或受託代為購買安非他命，自己並未販賣安非他命云云。然查
    ，證人甲○○及丙○均於本院九十年五月十七日調查時到庭分別結證如右揭被告
    販賣安非他命之事實，與其偵訊中供述之時間、地點、金額及過程大致相符，其
    中雖有部份細節稍有差異，然因本件販賣毒品發生至其作證時已有一年半之久，
    對於細節之記憶部分有所遺忘，與常情尚無違背。更何況被告與證人甲○○及丙○原是朋友，並無仇怨，被告雖於本院調查時供稱與證人甲○○間有小口角、小
    衝突，縱使為真，然並不足以導致證人甲○○及丙○甘冒偽證罪之刑責，而在檢
    察官偵訊時及本院調查中結證被告販賣毒品之犯行，應認證人甲○○及丙○於本
    院結證之內容具有高度之證據價值。再者，被告於八十九年十一月二十日偵訊時
    供稱「因我們這群人中只有我認識賣安的人」，意即被告在其朋友間，僅有伊擁
有取得毒品安非他命之管道，亦與證人甲○○、丙○係被告之朋友而向被告購買
    安非他命乙節相符。又證人甲○○於八十八年十月十三日，證人丙○在八十八年
    十二月二十一日，分因施用毒品案件至台灣士林看守所附設勒戒處所觀察、勒戒
    ，亦有台灣高等法院檢察署刑案記錄簡覆表及法務部在監在押資料表可稽。至於
    證人丁○○雖證稱曾於八十九年八、九月間，曾拿三千元給甲○○去向被告購買
    安非他命，惟證人丁○○於本院調查時則證稱伊並未親眼看到甲○○向被告買安
    非他命，伊也沒見過被告，會這樣說是因為被抓後在警局聽甲○○說的，伊拿錢
    給甲○○去買安非他命的次數有許多次，數不出來，每次都拿千元以上去買，最
    多有五千元等語，足認證人丁○○事實上不知道甲○○到底向誰買安非他命，所
    證於本案中並無價值，亦不足以動搖證人甲○○證詞之可信度。至於辯護人為被
    告辯護，辯稱證人甲○○、丙○均先與被告聯絡後才約地點付款交貨，應是被告
    受託購買毒品等語，然查被告並未承認受到證人甲○○、丙○之託而向他人購買
    安非他命，是辯護人之上開答辯實欠缺事實基礎，並不足採。末查，因被告始終
    否認有販賣毒品安非他命情事，致本院無從得知其購入安非他命之確實價格，然
    販賣毒品係屬違法行為，非可公然為之，不論是瓶裝或紙包之安非他命，均可任
    意分裝增減其分量，而每次買賣之價量，亦隨時依雙方關係之深淺、當時之資力
    、需求程度、毒品品質、對行情之認知或通路之考量等等因素機動地調整，販賣
    之利得，除經被告坦承或價量俱臻明確外，委難查得實情，是以，即使未能查得
    實際販賣之利得，除非別有具體事證足認其係按同一價量委買或轉售，確未牟利
    外，尚難執此遽認非法販賣之證據有所未足，致知過坦承者難辭重典，飾詞否認
    者反得僥倖，而失情理之平。從而，被告所辯並不足採，應認本件事證明確，被
    告犯行堪以認定。
二、查安非他命係毒品危害防制條例第二條第二項第二款所稱之第二級毒品，核被告
    乙○○所為，係犯該條例第四條第二項販賣第二級毒品罪。被告持有第二級毒品
    安非他命之低度行為為販賣之高度行為所吸收，不另論罪。又其先後多次販賣第
    二級毒品安非他命之犯行，時間緊接，構成要件相同，顯係基於概括犯意為之，
    應依連續犯論以一罪，並加重其刑（法定刑無期徒刑部分依法不得加重，僅就有
    期徒刑及併科罰金部分加重）。查被告犯案時甫年滿十九歲，思慮不周，為圖小
    利，致罹重典，販賣毒品之數量既少，所得亦不多，情輕法重，堪予憫恕，雖科
    以法定最低度之刑，猶嫌過重，爰依刑法第五十九條規定，減輕其刑，並依法先
    加後減。爰審酌被告犯罪之動機、目的、販賣毒品對人身健康及社會治安之影響
    程度甚鉅，及被告犯罪後猶飾詞狡辯等一切情狀，量處如主文所示之刑。至未扣
    案販賣毒品之價金四千元，為被告犯罪所得財物，爰依毒品危害防制條例第十九
    條第一項，沒收之，如全部或一部不能沒收時，以其財產抵償之。
三、公訴意旨另以：被告乙○○於八十八年八月至十一月間，連續在台北市○○街、
    台北縣汐止市○○○路十六巷十六號旁之便利商店等地，以每小包安非他命（淨
    重約一公克）約一千元至二千元不等之價格販賣予戊○○，因認被告另涉有連續
    販賣第二級毒品罪嫌等語。訊據被告堅詞否認販賣安非他命予戊○○，辯稱曾與
    戊○○合資向別人買安非他命，有兩次等語，證人戊○○於本院調查時結證亦否
    認被告曾販賣安非他命予伊，證稱伊與被告係合資向他人購買安非他命，時間在
    八十八年九月、十月份左右，次數有兩次，一次是去濱江街，一次是去南港舊庄
    買的，八十八年十一月間，在台北縣汐止市○○○路十六巷十六號六樓家中，伊
    拿一千元給被告，由被告出去半小時就把安非他命拿回來一起吃等語，與其警訊
    中所述不同，證人戊○○且證稱伊並未看清楚警訊筆錄就簽名，其證述內容前後
    既有重大差異，自不能據此認定被告曾販賣安非他命予戊○○，該部份販賣犯行
    既不能證明，本應為無罪之諭知，惟起訴書認此部份與前揭有罪部份有連續犯之
    裁判上一罪關係，爰不另為無罪之諭知。又起訴書描述被告販賣安非他命予戊○○之犯罪事實，與證人戊○○所證與被告合資或將錢交給被告去向他人購買等過
    程，其基本社會事實並不相同，不能認為該部份之事實亦為起訴效力所及，本院
    無從併予審判，附此敘明。
據上論斷，應依刑事訴訟法第二百九十九條第一項前段、毒品危害防制條例第四條第
二項、第十九條第一項，刑法第十一條、第五十六條、第五十九條，判決如主文。
本案經檢察官蘇佩鈺到庭執行職務
中      華      民      國      九十一      年    七    月      三      日
                                  臺灣士林地方法院刑事第一庭
                                        法  官  高  愈  杰
右正本證明與原本無異。
被告如不服本件判決，自判決送達之日起十日內，得向本庭提起上訴。
                                        書記官  蘇  彥  宇
中      華      民      國      九十一      年    七    月      四      日
附錄本案論罪科刑法條全文：
毒品危害防制條例第四條第二項：
  製造、運輸、販賣第二級毒品者，處無期徒刑或七年以上有期徒刑，得併科新台幣
  七百萬元以下罰金。
